# 长投和所得税

提问人：zqzdm 时间：2019-02-22 16:29:26
（ 2016 年）甲股份有限公司（以下简称 “甲公司”）2×15 年发的有关交易或事项中，会计处理与所得税处理存在差异的包括以下几项：
（ 1 ） 1 月 1 日，甲公同以 3 800 万元取得对乙公司 20% 股权，并自取得当日起向乙公司董事会派出 1 名董事，能够对乙公司财务和经营决策施加重大影响。取得股权时，乙公司可辨认净资产的公允价值与账面价值相同，均为 16 000 万元。
乙公司 2×15年实现净利润 500 万元，当年取得的作为其他权益工具投资核算的股票投资 2×15年年末市价相对于取得成本上升 200 万元。甲公司与乙公司 2×15 年未发生交易。
甲公司拟长期持有对乙公司的投资。税法规定，我国境内设立的居民企业间股息、红利免税。
请问在算甲公司长投账面价值的时候，对于公允价变动（长期股权投资-其他综合收益）到底入多少？
是 20020% 还是20020%*（1-25%），因为发现两本书上答案不一样

回答人：chenyiwei
因为 “甲公司拟长期持有对乙公司的投资”，故按《企业会计准则第 18号——所得税》第十二条规定，此时可以不确认与权益法下确认的投资收益和其他综合收益相关的递延所得税负债，故应为 200*20%.